# 有限公司为员工持股平台涉及的股份支付会计处理

提问人：shanxc 时间：2016-07-12 00:34:19
求教，如果有限公司A（员工持股平台）占拟上市公司B 75%的股份，A的股东为实际控制人C，C将持有的A的5%股份转让给B公司高管，转让价格为 1 万，同期（六个月内）B公司的另一股东（也是高管）转让了2.5%的股份给B的另一高管，作价 400 万，求问 1 、B公司的另一股东（也是高管）转让了2.5%的股份给B的另一高管，实际上也是两个高管之间的股份转让，转让价格可以作为公允价格么？ 2 、假设2.5% 400万可以作为公允价格，那么，在持股平台A上发生的股权转让做股份支付，计算公式是不是应该为400/2.5%*75%*5%-1=599,然后做账 借 管理费用 599 贷 资本公积-股本溢价 599 3、以上分录的做账时点是不是应该在股东大会批准日或类似日期，哪怕那 1 万的转让价格到现在也并未支付，之后A公司的持股比例涨到了85%，是不是也并不影响此次的分录另外还有一事不明，假设一家公司的实收资本 100 万，资本溢价 500 万，如果公司回购1%的股权赠送给高管，做账方式回购时 借实收资本 1 资本公积 5 贷库存股 6 赠送时 借库存股 6 贷实收资本 1 资本公积 5 然后因为是赠送的，视为股份支付，所以还要 借 管理费用 6 贷 资本公积 6 是这样处理吗？这样绕一圈 资本公积就多了 6 万，总感觉哪里怪怪的，求指导

回答人：chenyiwei
1 、因为是管理层之间的转让，所以转让价格不一定代表公允价值，建议参考近期引入PE等纯财务投资者的作价；如果近期无PE入股价格可作为参考的，则应采用收益法、市盈率法等恰当的方法进行估值。 2 、股份支付的费用，如果没有等待期的，则应在授予日一次性确认。授予日是各方就股份支付的条款和条件达成一致的日期，而不是实际入股或完成股份转让的日期。 3 、回购股份的股权激励会计处理请参考股份支付准则应用指南。 回购时，需按回购价格借：库存股，贷：银行存款等。 发放给激励对象时：按照约定的转让价格，借：银行存款，贷：库存股，借／贷：资本公积 同时（假设无等待期）：借：管理费用，贷：资本公积

提问人：shanxc 时间：2016-07-12 12:57:28
谢陈版，还有个问题，如果这个员工持股平台A（第一大股东）从第二大股东手里收购了30%的股份，低于当时第二大股东投资的成本价，这个构成股份支付吗？

回答人：chenyiwei
低价收购的原因是什么？第二大股东的性质是什么？持股平台中真正的员工持股（实际控制人不算）的比例多大？

提问人：呼叫帮助 时间：2017-12-18 21:32:45
陈版，建议参考引入PE等纯财务投资者的作价，这是个数字模型吧？还是一个公式？怎么算？一直头疼这个事。

回答人：chenyiwei
实际操作一般多用市盈率倍数法，建议咨询相关专业人士。

提问人：laienya 时间：2019-03-25 23:10:57
请教陈版主：员工持股平台设立时计算了股份支付，之后持股平台内的份额向新加入合伙人低价转让，上市公司是否需要根据转让时的新估值再次计算股份支付？是否有相关规定或案例？谢谢！

回答人：chenyiwei
需要将内部低价转让再作为新的股份支付进行会计处理，再次确认股份支付费用。